臺北高等行政法院判決　　　　　　　　　　　　　　　九十三年度簡字第一五三號
　　　　　　　　　　　　　　　.
　　原　　　告　崇登股份有限公司
　　代　表　人　甲○○董事長.
　　訴訟代理人　彭侯瀧子
　　被　　　告　財政部臺北市國稅局
　　代　表　人　張盛和（局長）住同右
　　訴訟代理人　乙○○
右當事人間因營業稅事件，原告不服財政部中華民國九十二年六月五日台財訴字第○
九二○○二三六二一號訴願決定，提起行政訴訟。本院判決如左：
　　主  文
訴願決定及原處分（含復查決定）關於罰鍰超過新台幣玖萬陸仟伍佰玖拾參元部分均
撤銷。
原告其餘之訴駁回。
訴訟費用各自負擔。
　　事  實
甲、事實概要：
    緣原告於民國（以下同）九十一年四月間銷售貨物，金額計新台幣（以下同）一
    、九三一、八四○元（不含稅），稅額九六、五九三元，涉嫌漏未於次期開始十
    五日內合併申報並繳納應納之營業稅額，案經臺北市稅捐稽徵處（以下簡稱市稅
    處）大安分處查獲後，審理違章成立，除核定補徵所漏稅款九六、五九三元（原
    告已於九十一年九月四日繳納），並按所漏稅額處一‧五倍罰鍰計一四四、八０
    ０元（計至百元止），原告對罰鍰處分不服，申請復查，未獲變更，提起訴願，
    亦遭決定駁回，遂向本院提起本件行政訴訟。
乙、兩造聲明：
　一、原告聲明：訴願決定、復查決定及原處分關於罰鍰部分均撤銷。
　二、被告聲明：駁回原告之訴。
丙、兩造之爭點：
原告主張：
    原告於九十一年四月間有銷售貨物金額新臺幣（以下同）一、九三一、八四○元
    （未含稅），均已依法開立統一發票，唯因作業疏失，漏報此部分銷售額，其後
    已依法補報並補繳稅款，並無蓄意逃漏稅，被告仍按應補繳稅款處以一‧五倍之
    罰鍰，計一四四、八○○元。依據行為時營業稅法第五十一條第三款：「按所漏
    稅額處一至十倍之罰鍰，‧‧‧」原告於被告查核期間，多所配合，態度良好，
    加以景氣不佳、經濟時局維艱，盼考量前述情形，予以酌減罰鍰，請將原處分撤
    銷。
被告主張：
一、因營業稅業務移撥，本案自九十二年一月一日起由被告承受訴訟，合先陳明。
二、按「營業人除本法另有規定，不論有無銷售額，應以每二月為一期，於次期開始
    十五日內，填具規定格式之申報書，檢附‧‧‧向主管稽徵機關申報銷售額、應
    納或溢付營業稅額。其有應納營業稅額者，應先向公庫繳納後，檢同繳納收據一
    併申報。」及「納稅義務人，有左列情形之一者，除追繳稅款外，按所漏稅額處
    一倍至十倍罰鍰，並得停止其營業：三、短報或漏報銷售額者。」。分別為行為
    時營業稅法第三十五條第一項及同法第五十一條第三款所明定。
三、卷查本件係依財政部財稅資料中心列印產出之營業人進銷項憑證交查異常查核清
    單，發現原告於九十一年四月間銷售貨物，雖已開立統一發票計五紙，惟未於次
    期開始十五日內合併申報並繳納應納之營業稅額，逃漏營業稅，經審理違章成立
    ，除補稅營業稅外，並按其所漏稅額處一‧五倍罰鍰，此有財政部財稅資料中心
    九十一年八月十五日列印產出營業人進銷項憑證交查異常查核清單、市稅處大安
    分處九十一年九月二日北市稽大安甲字第０九一九０九五九０二五號調查函及原
    告九十一年九月二十五日出具之聲明書等影本附卷可稽，且為原告所不否認。嗣
    原告主張係因作業疏失，且目前景氣低落、時局維艱，請予以酌減罰鍰乙節，申
    經被告復查決定略以：查原告依法應申報銷售額卻漏未於次期開始十五日內合併
    申報並繳納應納之營業稅額，是其應注意而未注意，致作為義務之違反難謂無過
    失，自應予以處罰。末查原告於市稅處大安分處裁罰處分核定前已補報補繳稅款
    及以書面承認違章事實，被告遂以原罰鍰處分經審酌其違章情節從輕按其所漏稅
    額處一‧五倍罰鍰計一四四、八００元，並無違誤等為由，駁回其復查之申請，
    嗣原告復執前詞爭執，經財政部訴願決定認定其所訴，委無足採，而維持原罰鍰
    處分，經核並無不妥。茲原告仍執前詞再事爭執，難謂有理由。原罰鍰處分，揆
    諸前揭法條規定，並無不合，被告復查決定及財政部訴願決定遞予維持，亦無不
    當，原告之訴應認為無理由。
　　理  由
一、按「營業人除本法另有規定，不論有無銷售額，應以每二月為一期，於次期開始
    十五日內，填具規定格式之申報書，檢附‧‧‧向主管稽徵機關申報銷售額、應
    納或溢付營業稅額。其有應納營業稅額者，應先向公庫繳納後，檢同繳納收據一
    併申報。」及「納稅義務人，有左列情形之一者，除追繳稅款外，按所漏稅額處
    一倍至十倍罰鍰，並得停止其營業：三、短報或漏報銷售額者。」分別為行為時
    營業稅法第三十五條第一項及同法第五十一條第三款所明定。次按「納稅義務人
    違反本法或稅法之規定，適用裁處時之法律。但裁處前之法律有利於納稅義務人
    者，適用最有利於納稅義務人之法律。」復為稅捐稽徵法第四十八條之三所明定
    。
二、本件原告於九十一年四月間銷售貨物，金額計一、九三一、八四○元（不含稅）
    ，稅額九六、五九三元，涉嫌漏未於次期開始十五日內合併申報並繳納應納之營
    業稅額，案經稱市稅處所屬大安分處查獲後，審理違章成立，除核定補徵所漏稅
    款九六、五九三元（原告已於九十一年九月四日繳納），並按所漏稅額處一‧五
    倍罰鍰計一四四、八００元（計至百元止）。原告對罰鍰處分不服，主張如事實
    欄所載。
三、卷查本件係依財政部財稅資料中心列印產出之營業人進銷項憑證交查異常查核清
    單，發現原告於九十一年四月間銷售貨物，雖已開立統一發票計五紙，惟未於次
    期開始十五日內合併申報並繳納應納之營業稅額，逃漏營業稅，經審理違章成立
    ，除補稅營業稅外，並按其所漏稅額處一‧五倍罰鍰，原告對違章事實並不爭執
    ，僅主張係因作業疏失，且目前景氣低落、時局維艱，請予以酌減罰鍰，經查原
    告於市稅處所屬大安分處裁罰處分核定前已補報補繳稅款及以書面承認違章事實
    ，被告遂以原罰鍰處分經審酌其違章情節從輕按其所漏稅額處一‧五倍罰鍰計一
    四四、八００元，本無不合，惟依財政部九十三年三月二十九日台財稅字第○九
    三○四五一一三三號函發布之新修正「稅務違章案件裁罰金額或倍數參考表」規
    定違反加值型及非加值型營業稅法第五十一條第三款短報或漏報銷售額者，於銷
    貨時已依法開立發票，惟於申報當期銷售額時，有短報或漏報銷售額情事，於裁
    罰處分核定前已補繳稅款及以書面或於談話筆（紀）錄中承認違章事實者，處一
    倍之罰鍰。按稅捐稽徵法第四十八條之三規定：「納稅義務人違反本法或稅法之
    規定，適用裁處時之法律。但裁處前之法律有利於納稅義務人者，適用最有利於
    納稅義務人之法律。」上開法條所稱之「裁處」，依修正理由說明，包括訴願、
    再訴願及行政訴訟之決定及判決。次按同法第四十九條規定：「滯納金、利息、
    滯報金、怠報金、短估金及罰鍰等，除本法另有規定者外，準用本法有關稅捐之
    規定。但第六條關於稅捐優先及第三十八條，關於加計利息之規定，對於罰鍰不
    在準用之列。」，本件應屬上開稅捐稽徵法第四十九條規定得準用同法有關稅捐
    規定之一種，且同法既非另有排除準用之規定，本件復無該條但書規定之情形，
    自得依該條規定準用同法第四十八條之三，於相關法律有變更時，適用最有利當
    事人之法律。本案原告於九十一年九月四日業已補報補繳稅款並及以書面承認違
    章事實，依首揭規定，爰將訴願決定及原處分關於罰鍰部分超過九六、五九三元
    部分均撤銷，原告其餘之請求為無理由，應予駁回。
據上論結，本件原告之訴為部分有理由，部分無理由，爰依行政訴訟法第二百三十六
條第一項第一百零四條，民事訴訟法第七十九條前段，判決如主文。
中　　　華　　　民　　　國　　九十三　　年　　　五　　　月　　 十四 　　日
                 臺 北 高 等 行 政 法 院   第 五 庭
                                         法官  黃清光
右為正本係照原本作成。
本件以訴訟事件所涉及之法律見解具有原則性者為限，始得於本判決送達後二十日內
向本院提出上訴狀並表明上訴理由，如已於本判決宣示後送達前提起上訴者，應於判
決送達後二十日內補具上訴理由（均按他造人數附繕本），且經最高行政法院許可後
方得上訴。
中　　　華　　　民　　　國　　九十三　　年　　　五　　　月　　 十四 　　日
            　　　　　　　　　   　    書記官  楊子鋒
